# 投资性房地产公允价值变动的处理

提问人：原来你就在这里 时间：2016-09-06 09:56:29
请问各位老师： 采用公允价值模式进行后续计量的投资性房地产，公允价值变动计入公允价值变动损益，为什么不是计入其他综合收益呢？ 我觉得投资性房地产（公允价值模式）从持有意图和为企业带来利益的方式来看，和可供出售金融资产更相似，而不是交易性金融资产。 交易性金融资产购入后，随时都可以出售。而从现实情况来看，投资性房地产取得后，能在一年内出售就已经算快的了（还没有考虑限购限售的情况）。 从资产负债表的流动性来看，交易性金融资产排在流动资产的第二位，而投资性房地产属于非流动资产，其流动性在可供出售金融资产的后面。从这个角度看，我也认为投资性房地产公允价值的变动参照可供出售金融资产的处理，计入其他综合收益更合适一些。
请问各位老师怎么看啊？

回答人：chenyiwei
以下是IAS 40的结论基础（IASC 2000年作出）中的相应内容，可作参考：
Gains and Losses on Remeasurement to Fair Value B63 Some commentators argued that there should be either a requirement or an option to recognise changes in the fair value of investment property in equity, on the grounds that: (a) the market for property is not liquid enough and market values are uncertain and variable. Investment property is not as liquid as financial instruments and IAS 39 allows an option for available-for-sale investments; (b) until performance reporting issues are resolved more generally, it is premature to require recognition of fair value changes in the income statement; (c) recognition of unrealised gains and losses in the income statement increases volatility and does not enhance transparency, because revaluation changes will blur the assessment of an entity's operating performance. It may also cause a presumption that the unrealised gains are available for distribution as dividends; (d) recognition in equity is more consistent with the historical cost and modified historical cost conventions that are a basis for much of today's accounting. For example, it is consistent with IASC's treatment of revaluations of property, plant and equipment under IAS 16 and with the option available for certain financial instruments under IAS 39; (e) for properties financed by debt, changes in the fair value of the properties resulting from interest rate changes should not be recognised in the income statement, since the corresponding changes in the fair value of the debt are not recognised under IAS 39; (f) under paragraphs 92 and 93 of the Framework,17 income should be recognised only when it can be measured with sufficient certainty. For example, IAS 11 Construction Contracts requires certain conditions before an entity can use the percentage-of-completion method. These conditions are not normally met for investment property; and (g) results from operations should be distinguished from changes in values. For example, under IAS 21, unrealised exchange differences on a foreign entity18 are recognised in equity. B64 Some commentators suggested that increases should be recognised in equity and decreases should be recognised in profit or loss. This is similar to the revaluation model that forms the allowed alternative treatment19 in IAS 16 (except for the lack of depreciation). B65 As proposed in E64, the Board concluded that, in a fair value model, changes in the fair value of investment property should be recognised in the income statement as part of profit or loss for the period. The arguments for this approach include the following: (a)
the conceptual case for the fair value model is built largely on the view that this provides the most relevant and transparent view of the financial performance of investment property. Given this, it would be inconsistent to permit or require recognition in equity; (b)
recognition of fair value changes in equity would create a mismatch because net rental income would be recognised in the income statement, whereas the related consumption of the service potential (recognised as depreciation under IAS 16) would be recognised in equity. Similarly, maintenance expenditure would be recognised as an expense while related increases in fair value would be recognised in equity; (c) using this approach, there is no need to resolve some difficult and controversial issues that would arise if changes in the fair value of investment property were recognised in equity. These issues include the following: (i) should fair value changes previously recognised in equity be transferred ("recycled") to profit or loss on disposal of investment property; and (ii)
should fair value changes previously recognised in equity be transferred ("recycled") to profit or loss when investment property is impaired? If so, how should such impairment be identified and measured; and (d) given the difficulty in defining investment property rigorously, entities will sometimes have the option of applying the investment property standard or either of the two treatments in IAS 16. It would be undesirable to include two choices in the investment property standard, as this would give entities a choice (at least occasionally) between four different treatments.

提问人：原来你就在这里 时间：2016-10-20 09:26:23
陈老师，我试着翻译了一下，有没有官方的翻译学习一下啊。
公允价值重新计量的损益 B63 基于以下理由，一些人认为应当有一种需求或者说选项，将投资性房地产的公允价值变动计入权益：
(a) 房地产市场的流动性不够，市场的价值不确定且是可变的。投资性房地产的流动性并不像金融工具和 IAS 39 允许的可供出售投资选择权那么充裕； (b) 除非业绩报表的问题已经被更加普遍的解决，将公允价值变动计入利润表都为时过早； (c) 未实现损益计入利润表增加了波动性，却没有提高透明度,因为重新估值会使得评估标的的操作变得模糊不清.这也可能会导致未实现收益可以被当作股息红利发放的推测； (d) 计入权益与历史成本或修正历史成本惯例更加一致，而这正是大部分现行会计的基础。比如说，与国际会计准则委员会IASC对不动产、业务和国际会计准则 16 号下的设备和适用于国际会计准则 39 号下某些金融工具的处理相一致； (e) 由于不动产是通过债务融资，由利率变化引起的不动产公允价值变动，不应计入利润表，应为与之对应的负债的公允价值变动没有在国际会计准则 39 号中得到确认； (f) 在框架 17 的 92 、 93 段，收入只有在能被可靠的计量时才能确认。例如，国际会计准则 11 施工合同要求满足一定的条件后才可以使用完工百分比法。而这些条件通常对投资性房地产并不适用； (g) 操作的结果应该能够区分价值变动带来的影响。例如，在国际会计准则IAS21下，对于外币交易中未实现的汇兑差异，按权益予以确认； B64 一些人建议：增长计入权益，减少计入损益。这与国际会计准则IAS16中重置模式导致不同的处理 19 是类似的（除了不提折旧以外）。
B65 E64提出，委员会总结道，公允价值模式里，投资性房地产的公允价值变动应当在利润表中计入当期损益。这个观点的有关争议如下： (a) 公允价值模式的概念性案例在很大程度上是建立在这样的观点之上：这为投资性房地产的财务业绩提供了最为相关和透明的观点。基于此，这可能与允许或者要求计入权益不一致； (b) 将公允价值变动计入权益会造成不匹配因为租金净收入应当计入利润表，而相关的隐性服务成本（比如在国际会计准则IAS16下计入折旧）应计入权益。类似的，维护费用计入成本，与此同时相关的公允价值上升计入权益； (c) 采用这个方法，不需要解决一些困难和有争议的问题，而如果将投资性房地产的公允价值变动计入权益，这些问题就会出现。这些问题包括： (i) 之前计入权益的公允价值变动在处置投资性房地产时应转入损益；
(ii) 之前计入权益的公允价值变动在投资性房地产减值时应转入损益。如果这样，这类减值该如何确认和计量。 (d) 基于要严格定义投资性房地产的困难，企业有时可以选择适用投资性房地产的标准或者国际会计准则IAS16的 2 种处理二选一。在投资性房地产准则中囊括两种选择是不合适的，因为这会让企业在 4 种不同的处理中做出选择。

回答人：chenyiwei
官方的翻译版本如下：
Ｂ６３ 有些反馈意见者认为应要求或允许选择在权益中确认投资性房地产的公允价值变动，原因在于： （１） 房地产市场的流动性不足，市场价值是不确定和易变的。投资性房地产的流动性不如金融工具，《国际会计准则第３９号》允许对可供出售的投资进行选择； （２） 在更广泛地解决业绩报告问题之前，要求在收益表中确认公允价值变动为时过早； （３） 在收益表中确认未实现的利得和损失只会增加随意性而不会提高透明度，因为价值重估变动将会模糊对主体经营业绩的评价，也可能导致一种假定，即未实现利得能够作为股利分配； （４） 在权益中确认更符合当今大部分会计所采用的历史成本和修正的历史成本这两种惯例。例如，在权益中确认符合国际会计准则委员会对《国际会计准则第１６号》规定的重估不动产、厂场和设备的处理方法，也符合《国际会计准则第３９号》对某些金融资产可作的选择； （５） 对于以债务方式取得的房地产，由于利率变动所产生的房地产的公允价值变动不应在收益表中确认，因为根据《国际会计准则第３９号》，负债公允价值的相应变动不予确认； （６） 根据《框架》?瑐瑤的第９２段和第９３段，只有收益能够可靠计量并且具有足够的确定性时，才应确认为收益。例如，《国际会计准则第１１号———建造合同》要求主体在能够采用完工百分比法之前应符合某些条件。通常投资性房地产不符合这些条件；以及 （７） 经营成果应与价值变动区分开来。例如，根据《国际会计准则第２１号》，国外主体的未实现汇兑差额在权益中确认。 Ｂ６４ 有些反馈意见者建议增加额应在权益中确认而减少额则应在净损益中确认。这一点类似于构成《国际会计准则第１６号》中的允许选用的处理方法的价值重估模式（除不存在折旧外）。 Ｂ６５ 正如《征求意见稿第６４号》所建议的那样，理事会的结论是，在公允价值模式下，投资性房地产的公允价值的变动应在收益表中确认为当期损益的一部分。 其理由如下： （１） 公允价值模式的概念事实在很大程度上是建立在公允价值模式提供了最相关的、最透明的投资性房地产财务业绩的总体情况这一观点之上的。这样，允许或要求在权益中确认公允价值变动则与此不一致； （２） 在权益中确认公允价值的变动将会造成不配比，因为净租金收益将在收益表中确认，而消耗的相关潜在服务（在《国际会计准则第１６号》中确认为折旧） 将在权益中确认。类似的，维修支出将确认为一项费用而公允价值的相关增加额则在权益中确认。 （３） 采用这一方法，不必要去解决一些有争议的难题。如果在权益中确认了投资性房地产的公允价值变动，就会出现这些难题。包括： ①原先在权益中确认的公允价值变动在处置投资性房地产时，是否应转记（“结转”） 为损益；以及 ②原先在权益中确认的公允价值变动在投资性房地产发生减值时，是否应转记（ “结转”） 为损益？如果应转记，那么应如何确定和计量减值；以及 （４） 假定原先很难对投资性房地产下定义，那么主体就需要在采用投资性房地产准则或《国际会计准则第１６号》规定的两种处理方法之中作出选择。在投资性房地产准则中包括两种选择不合需要，因为这将使主体（至少有时候） 在四种不同处理方法中作出选择。

提问人：原来你就在这里 时间：2016-10-23 17:47:58
“Ｂ６５ 正如《征求意见稿第６４号》所建议的那样，理事会的结论是，在公允价值模式下，投资性房地产的公允价值的变动应在收益表中确认为当期损益的一部分。 其理由如下： （１） 公允价值模式的概念事实在很大程度上是建立在公允价值模式提供了最相关的、最透明的投资性房地产财务业绩的总体情况这一观点之上的。这样，允许或要求在权益中确认公允价值变动则与此不一致；
（２） 在权益中确认公允价值的变动将会造成不配比，因为净租金收益将在收益表中确认，而消耗的相关潜在服务（在《国际会计准则第１６号》中确认为折旧） 将在权益中确认。类似的，维修支出将确认为一项费用而公允价值的相关增加额则在权益中确认。”
请问陈老师，这里说净租金收益在收益表中确认，而消耗的相关潜在服务（在《国际会计准则第１６号》中确认为折旧） 将在权益中确认。 折旧在权益中确认，这是国际会计准则的做法吧？我们国家折旧还是计入损益的。

回答人：chenyiwei
这是说假设采用“在权益中确认公允价值变动”可能导致的后果。事实上IFRS下也没有采用这种方法，因此中国企业会计准则和IFRS在此方面无差异。

提问人：原来你就在这里 时间：2016-10-24 09:32:47
“（２） 在权益中确认公允价值的变动将会造成不配比，因为净租金收益将在收益表中确认，而消耗的相关潜在服务（在《国际会计准则第１６号》中确认为折旧） 将在权益中确认。类似的，维修支出将确认为一项费用而公允价值的相关增加额则在权益中确认。”
“这是说假设采用“在权益中确认公允价值变动”可能导致的后果。事实上IFRS下也没有采用这种方法，因此中国企业会计准则和IFRS在此方面无差异。”
那么（ 2 ）的意思是不是说：在净租金收入在收益表中确认的前提下，如果把折旧和维修支出、公允价值增加额在权益中确认是不合适？

回答人：chenyiwei
是。

提问人：原来你就在这里 时间：2016-10-25 16:53:33
陈老师，我打算把所得税会计的国际准则找来看看。 您觉得是看IAS12 Income Taxes还是IFRS的多少号讲得比较系统啊？

回答人：chenyiwei
所得税准则在IFRS下就是IAS 12。